臺灣高雄地方法院刑事判決　　　　　 100年度審易字第2984號
公　訴　人　臺灣高雄地方法院檢察署檢察官
被　　　告　尤鴻輝
上列被告因竊盜案件，經檢察官提起公訴（100 年度偵字第2097
6 號），被告於本院準備程序進行中，就被訴事實為有罪之陳述
，經本院裁定改依簡式審判程序審理，判決如下：
    主  文
尤鴻輝犯攜帶兇器竊盜罪，處有期徒刑陸月，如易科罰金，以新
臺幣壹仟元折算壹日。緩刑貳年。
    事  實
一、尤鴻輝意圖為自己不法之所有，於民國100 年6 月23日上午
    11時許，攜帶其所有扣案之客觀上足以對人之生命、身體、
    安全構成威脅而可供兇器使用之榔頭1 支，騎乘車牌號碼WB
    Y-865 號輕型機車附掛車斗1 個，至高雄市○○區○○段中
    正東路旁之果園內，以其在果園內所撿拾扣案之老虎鉗1 支
    剪斷綑綁於鐵製錏管上之鐵線之方式，竊取林添丁所有之鐵
    製錏管4 支（每支約20呎長，價值合計約新臺幣1,000 元）
    ，得手後將該4 支鐵製錏管搬運至上開機車附掛之車斗，惟
    不慎將上開老虎鉗及榔頭各1 支遺留在現場，即騎乘機車離
    去，欲將上開鐵製錏管供作搭建菜棚之用。嗣尤鴻輝心生悔
    意，於同日下午3 時30分許，再次騎乘上開機車將該鐵製錏
    管4 支運回上開果園欲歸還，適林添丁巡視果園發現鐵製錏
    管遭竊而報警處理，經警到場蒐證，於該處發現尤鴻輝遺留
    之上開機車（附掛車斗上載有遭竊之鐵製錏管4 支，該4 支
    鐵製錏管已由林添丁領回）、老虎鉗及榔頭各1 支，而循線
    查悉上情。
二、案經高雄市政府警察局岡山分局移送臺灣高雄地方法院檢察
    署檢察官偵查起訴。
    理  由
一、本件被告尤鴻輝所犯係死刑、無期徒刑、最輕本刑為3 年以
    上有期徒刑以外之罪，其於準備程序進行中就前揭被訴事實
    為有罪之陳述，經本院告知簡式審判程序之旨，並聽取當事
    人之意見後，認無不得或不宜改依簡式審判程序進行之情形
    ，爰依刑事訴訟法第273 條之1 第1 項規定，裁定改依簡式
    審判程序審理。又本件所引屬於審判外陳述之傳聞證據，依
    同法第273 條之2 規定，不受第159 條第1 項關於傳聞法則
    規定之限制，依法有證據能力，均合先敘明。
二、上開犯罪事實，業據被告坦承不諱，核與證人即被害人林添
    丁、證人李宏明於警詢之陳述相符（見臺灣高雄地方法院檢
    察署100 年度偵字第20976 號卷《下稱偵卷》第5 至8 頁）
    ，復有高雄市政府警察局岡山分局扣押筆錄及扣押物品目錄
    表、贓物認領申請單各1 份、現場照片暨扣案物照片共7 張
    （見偵卷第9 至18頁），且有上開老虎鉗、榔頭各1 支扣案
    可佐，足認被告上開任意性自白與事實相符，自可採為認定
    事實之依據。從而，本件事證明確，被告上開竊盜犯行堪以
    認定，應予依法論科。
三、按刑法第321 條第1 項第3 款之攜帶兇器竊盜罪，係以行為
    人攜帶兇器竊盜為其加重條件，此所謂兇器，其種類並無限
    制，凡客觀上足對人之生命、身體、安全構成威脅，具有危
    險性之器械均屬之，且祇須行竊時攜帶此種具有危險性之器
    械為已足，並不以攜帶之初有行兇之意圖為必要（最高法院
    79年臺上字第5253號判例意旨、92年度臺非字第38號判決意
    旨參照）。查被告自行攜帶之榔頭1 支及其在案發現場撿拾
    並持以竊取上開鐵製錏管所用之老虎鉗1 支，均為金屬材質
    ，質地堅硬厚實，有該等扣案物之相片可稽，依一般社會觀
    念，在客觀上均足以對他人生命、身體、安全造成危險，俱
    應屬兇器。是核被告所為，係犯刑法第321 條第1 項第3 款
    之攜帶兇器竊盜罪。爰審酌被告正值壯年，四肢健全，竟不
    思以正當途徑獲取財物，竟持上開兇器竊取他人財物，影響
    社會治安，實有不該；惟念及被告犯後即心生悔意，主動將
    所竊鐵製錏管運回上開果園意欲歸還，為警查獲後於警詢、
    偵訊及本院審理中均坦承犯行，且已於本院審理中與被害人
    林添丁達成和解，於調解時當場向被害人道歉，取得被害人
    之原諒，被害人亦具狀請求本院對被告從輕量刑，並給予緩
    刑之宣告，有本院刑事案件移付調解簡要紀錄、被害人於10
    0 年9 月30日出具之刑事陳述狀、調解筆錄各1 份在卷可參
    （見本院100 年度審易字第2984號卷《下稱審易卷》第15至
    17頁），足認被告犯後態度良好；再參酌被告所竊上開鐵製
    錏管價值尚微，且已由被害人領回，損失已減，及被告之犯
    罪動機、目的、手段、所生危害等一切具體情狀，量處如主
    文所示之刑，並斟酌被告之智識程度、家庭經濟狀況等情事
    ，諭知如主文所示之易科罰金折算標準，以示懲儆。末查，
    被告於此之前未曾因故意犯罪受有期徒刑以上刑之宣告，有
    臺灣高等法院被告前案紀錄表1 紙附卷可稽，素行尚佳，其
    因一時失慮而觸犯刑章，本件犯罪情節尚非嚴重，犯後歷次
    應訊均坦承犯行，且已取得被害人之原諒，並經被害人具狀
    請求本院予以被告緩刑之機會等情，業如前述，足認被告已
    有反省悔悟之心，諒其經此偵、審程式及科刑判決後，應知
    所警惕，信無再犯之虞，本院因認前開之刑以暫不執行為當
    ，爰依刑法第74條第1 項第1 款規定宣告緩刑2 年，以啟自
    新。至扣案之老虎鉗1 支，雖係被告用以犯本件竊盜犯行所
    用之物，且被告前於警詢、偵訊中均供稱該老虎鉗為其所有
    云云（見偵卷第3 、45頁），然其於本院審理中辯稱：老虎
    鉗是伊在現場撿到的，不是伊的，伊之前會怕才說是伊的等
    語（見審易卷第22頁反面），參以老虎鉗除可用以剪斷鐵線
    外，如使用得宜，亦能用來折彎鐵線以達綑綁鐵製錏管之目
    的；且依案發現場之照片觀之，除被告竊走之4 支鐵製錏管
    外，被害人前揭果園內尚有為數不少之鐵製錏管（參見偵卷
    第15頁照片），而遭被告竊走之該4 支鐵製錏管本係以鐵線
    綑綁，是尚難排除本件扣案之老虎鉗係被害人或其他管理該
    果園、鐵製錏管之人遺留在該處，以便日後作業之可能性，
    則被告辯稱在案發現場拾獲老虎鉗等語，尚難遽認不足採信
    。準此，在無其他佐證下，應認該扣案之老虎鉗1 支並非被
    告所有，爰不予宣告沒收。另扣案之榔頭1 支，雖為被告所
    有，且經被告攜帶至案發現場，業據被告供述無誤，然被告
    供稱：偷本件時沒有使用到榔頭等語（見審易卷第22頁反面
    ），依卷內現存事證，亦無證據顯示該扣案之榔頭為被告犯
    本件所用或犯罪預備之物，且非違禁物，是亦不予宣告宣告
    ，附此敘明。
據上論斷，應依刑事訴訟法第273 條之1 第1 項、第299 條第1
項前段，刑法第321 條第1 項第3 款、第41條第1 項前段、第74
條第1 項第1 款，判決如主文。
本案經檢察官陳俊宏到庭執行職務。
中    華    民    國   100    年    11    月    17    日
                  刑事第十庭    法  官  毛妍懿
以上正本證明與原本無異。
如不服本判決應於收受送達後10日內向本院提出上訴書狀，並應
敘述具體理由；如未敘述上訴理由者，應於上訴期間屆滿後20日
內向本院補提理由書（均須按他造當事人之人數附繕本）「切勿
逕送上級法院」。
中    華    民    國   100    年    11    月    17    日
                                書記官  陳蓉柔
附錄本案論罪科刑法條全文：
中華民國刑法第321條
（加重竊盜罪）
犯竊盜罪而有下列情形之一者，處6 月以上、5 年以下有期徒刑
，得併科新臺幣10萬元以下罰金：
一、侵入住宅或有人居住之建築物、船艦或隱匿其內而犯之者。
二、毀越門扇、牆垣或其他安全設備而犯之者。
三、攜帶兇器而犯之者。
四、結夥三人以上而犯之者。
五、乘火災、水災或其他災害之際而犯之者。
六、在車站、埠頭、航空站或其他供水、陸、空公眾運輸之舟、
    車、航空機內而犯之者。
前項之未遂犯罰之。